臺灣新北地方法院三重簡易庭民事簡易判決
　　　　　　　　　　　　　　　　　 110年度重簡字第1537號
原　　　告　臺灣銀行股份有限公司

法定代理人　許志文　
訴訟代理人　林淑女　
複代理人　　劉友傑　
被　　　告　陳盈臻　
上列當事人間請求清償借款事件，經本院於民國110 年10月26日
言詞辯論終結，判決如下：
    主  文
被告應給付原告新臺幣壹拾壹萬肆仟捌佰伍拾元，及自民國一百
一十年三月二十一日起至清償日止，按年息百分之一點四二計算
之利息，暨逾期在六個月以內，按上開利率百分之十，逾期超過
六個月部分，按上開利率百分之二十計算之違約金。
訴訟費用由被告負擔。
本判決得假執行。
    事  實  及  理  由
一、原告主張：緣被告於民國104 年1 月21日向原告簽訂放款借
    據，借款額度新臺幣（下同）800,000 元，約定借款期限為
    7 年，自民國104 年1 月21日起至民國111 年1 月21日止，
    於撥款後12個月內（即104 年2 月21日至105 年1 月21日）
    為寬限期按月繳息，並於撥款後第13個月（即105 年2 月21
    日）起分72期，依年金法按月攤還本息，並約定有融資、還
    款方式、利息及違約金計收。詎被告自110 年4 月21日後就
    應攤還本息未能依約清償，迭經催討均無效，依放款借據第
    9 條約定：「被告如不依約清償或攤還本金時，原告得就該
    借款視為全部到期，被告應立即清償全部本息、違約金」；
    又放款借據第10條約定：「被告如不依約還款時，原告有權
    將被告寄存款及對原告之一切債權期前清償…」。據此，上
    開借款已視為全部到期並轉列催收款項，另經原告行使抵銷
    權後，被告尚積欠原告114,850 元及約定利息、違約金。為
    此，爰依消費借貸之法律關係提起本件訴訟，求為判決：如
    主文第1 項所示等事實，業據提出放款借據、一般放款放出
    查詢單、貸款視為全部到期暨行使抵銷存款通知書函及債權
    計算表等件資料為證，並經被告認諾原告之請求。而按當事
    人於言詞辯論時為訴訟標的之捨棄或認諾者，應本於其捨棄
    或認諾為該當事人敗訴之判決，民事訴訟法第384 條定有明
    文。被告既為訴訟標的之認諾，依上揭規定，自應為被告敗
    訴之判決。
二、從而，原告依消費借貸之法律關係，請求被告應給付如主文
    第1 項所示，為有理由，應予准許。
三、本件係本於被告認諾所為之判決，爰依民事訴訟法第389 條
    第1 項第1 款規定，依職權宣告假執行。
四、訴訟費用負擔之依據：民事訴訟法第78條。
中    華    民    國   110    年    11    月    9     日
                  三重簡易庭  法  官  王士珮
以上正本係照原本作成。
如不服本判決，應於送達後20日內，向本院提出上訴狀，並表明
上訴理由，如於本判決宣示後送達前提起上訴者，應於判決送達
後20日內補提上訴理由書（須附繕本）。
中    華    民    國   110    年    11    月    9     日
                              書記官  楊家蓉